【裁判字號】    95,易,2234
【裁判日期】    951220
【裁判案由】    竊盜等
【裁判全文】
臺灣板橋地方法院刑事判決              95年度易字第2234號
公  訴  人  臺灣板橋地方法院檢察署檢察官
被      告  乙○○
                  （現因另案於臺灣臺北監獄臺北分監執行）
上列被告因竊盜案件，經檢察官提起公訴（九十五年年度偵字第
二Ｏ五六二號），被告就被訴事實為有罪陳述，本院改行簡式審
判程序審理，判決如下：
    主  文
乙○○攜帶兇器竊盜，累犯，處有期徒刑捌月，扣案剪刀壹把，
沒收之；又共同毀損他人之鎖頭壹把，足生損害於他人，累犯，
處有期徒刑月，扣案破壞剪壹把，沒收之。應執行有期徒刑拾
月，扣案剪刀、破壞剪各壹把，均沒收之。
    事  實
一、乙○○曾於民國九十三年十一月間因違反毒品危害防制條例
    案件，經臺灣桃園地方法院以九十三年度訴字第一四三八號
    判決，判處有期徒刑六月確定，於九十四年一月二十七日易
    科罰金執行完畢。詎猶不知悛悔，意圖為自己不法之所有，
    於九十五年八月三十日中午十二時許，在桃園縣蘆竹鄉○○
    路○段九十八之二號前，以客觀上對人之生命、身體具有危
    險性，足供兇器使用之剪刀一把為工具，撬開何信賢所有停
    於上址車號FT-一二四六號自小客車車門後，發動電門，竊
    取該自用小客車，得手後供己使用；乙○○另於九十五年八
    月三十日下午一時三十分許，駕駛上揭竊得之自用小客車，
    搭載與之有共同犯意聯絡之甲○○（本院另以九十五年度簡
    字第七五七三號案件判決）、丙○○（本院另行審結），並
    由甲○○攜帶其所有之破壞剪一把為工具，至臺北縣新莊市
    ○○路二九九號之「藝術國寶工地」，三人欲進入工地內竊
    取財物，推由丙○○持上開工具，破壞工地倉庫大門門鎖（
    外掛鎖頭非固定於門上之鎖），乙○○、甲○○則在外把風
    ，丙○○以破壞剪將鎖剪斷而毀損，足生損害於湘斌水電工
    程股份有限公司（下稱湘斌水電公司），正欲進入倉庫內竊
    取湘斌水電公司所有之電纜線而尚未著手之際，適為湘斌水
    電公司負責人陳永彬巡邏發現，經報警後，丙○○當場為警
    逮捕，於同日下午二時二十分許在工地內查獲乙○○，復於
    同日下午三時許，在新莊市○○路、泰林路口查獲甲○○，
    並扣得甲○○所有之破壞剪一把、乙○○所有之剪刀一把。
二、案經何信賢、湘斌水電公司代理人陳永彬訴由臺北縣政府警
    察局新莊分局移送臺灣板橋地方法院檢察署檢察官偵查起訴
    ，本院改行簡式審判程序審理。
    理  由
一、訊據被告乙○○對於上揭竊盜、毀損之犯行均坦承不諱，核
    與告訴人何信賢、湘斌水電公司代理人陳永彬於警詢中之證
    詞相符，並有卷附贓物認領保管單、現場照片七幀、遭破壞
    之鎖頭照片一幀可按，復有扣案之破壞剪、剪刀各一把足資
    佐證。被告之自白與事實相符，本件事證明確，犯行堪以認
    定，應依法論科。
二、按所謂兇器之種類並無限制，凡客觀上足對人之生命、身體
    、安全構成威脅，具有危險性之兇器均屬之，且只須行竊時
    攜帶此種具有危險性之兇器為已足，並不以攜帶之初有行兇
    之意圖為必要。經查扣案剪刀一把，已縱分離成兩半，黑色
    塑膠握柄包覆一延伸出來一體成形鐵製而質地堅硬之灰色剪
    刀本體，該裸露剪刀本體計長約十二公分，端鋒圓鈍，端鋒
    寬約零點一公分，以之揮刺、擊打均足以傷害人之生命、身
    體，係客觀上足對人之生命、身體構成威脅，且有行兇之可
    能性及危險性，此有卷附本院勘驗筆錄可考，係屬於刑法第
    三百二十一條第一項第三款所指之「兇器」。核被告攜帶兇
    器竊盜，所為係犯刑法第三百二十一條第一項第三款之加重
    竊盜罪，又以破壞剪將鎖剪斷而毀損，所為係犯刑法第三百
    五十四條之毀損罪。被告與甲○○、丙○○，就上揭毀損犯
    行，有犯意聯絡及行為分擔，為共同正犯。被告所犯加重竊
    盜罪、毀損二罪間，犯意各別，行為互殊，應予分論併罰。
    被告曾於九十三年十一月間因違反毒品危害防制條例案件，
    經臺灣桃園地方法院以九十三年度訴字第一四三八號判決，
    判處有期徒刑六月確定，於九十四年一月二十七日易科罰金
    執行完畢，此有臺灣高等法院被告前案紀錄表乙紙附卷可稽
    ，於五年以內再故意犯本件有期徒刑以上之罪，應依刑法第
    四十七條第一項之規定論以累犯，並加重其刑。爰審酌被告
    ，年輕識淺，為圖小利，攜帶兇器竊取他人自用小客車，毀
    損他人財物，已影響社會安寧及秩序，所竊得之財物價值非
    鉅，犯罪後已經坦承犯行，態度良好等一切情狀，分別量處
    如主文所示之刑，並定其應執行刑。末查，扣案之破壞剪、
    剪刀各一把，均係供被告犯罪所用之物，為被告所有，或共
    犯甲○○所有，業據被告供明在卷，應依刑法第三十八條第
    一項第二款之規定沒收之。至於扣案之手套一雙，被告否認
    為渠等所有，亦無證據足係供犯罪所用之物，自無併予沒收
    之必要，附此敘明。
據上論斷，應依刑事訴訟法第二百七十三條之一第一項、第二百
九十九條第一項前段，刑法第二十八條、第三百二十一條第一項
第三款、第三百五十四條、第四十七條第一項、第五十一條第五
款、第三十八條第一項第二款，判決如主文。
本案經檢察官朱立豪到庭執行職務。
中    華    民    國    95    年    12    月    20    日
                 臺灣板橋地方法院刑事第十八庭
                            法  官  王綽光
以上正本證明與原本無異
如不服本判決應於送達後10日內向本院提出上訴狀
                            書記官  許清秋
中    華    民    國    95    年    12    月    21    日
附錄本案論罪科刑法條全文：
中華民國刑法第321條
（加重竊盜罪）
犯竊盜罪而有左列情形之一者，處6月以上、5年以下有期徒刑：
一於夜間侵入住宅或有人居住之建築物、船艦或隱匿其內而犯之
者。
二毀越門扇、牆垣或其他安全設備而犯之者。
三  攜帶兇器而犯之者。
四  結夥三人以上而犯之者。
五  乘火災、水災或其他災害之際而犯之者。
六  在車站或埠頭而犯之者。
前項之未遂犯罰之。
刑法第354條
（毀損器物罪）
毀棄、損壞前二條以外之他人之物或致令不堪用，足以生損害於
公眾或他人者，處2年以下有期徒刑、拘役或5百元以下罰金。


司法院資訊處製作；財團法人民間司法改革基金會備份。
